---
title: "226308 Data Literacy"
author: "Swaran Sandhu"
subtitle: 'Markdown'
output:
  html_document:
    df_print: paged
editor_options: 
  markdown: 
    wrap: 72
---

# Übung: Markdown Dokument erstellen

## Setup Dateien

```{r setup document, include=FALSE, fig.width = 9, fig.height = 6}

# Setup für knitr (ggf. vorher installieren)
knitr::opts_chunk$set(echo = TRUE)

# Programmbibliotheken laden bzw. installieren
library(tidyverse)
```

## Formatierungen

## Grundregeln Markdown

Wir verwenden die Auszeichnungssprache RMarkdown, die in RStudio 1.4 als
Visual Markdown implementiert wurde. Mit [Visual
Markdown](https://rstudio.github.io/visual-markdown-editing/) lassen
sich ganz einfach zwischen dem Markdown-Code und der Repräsentation hin
und her wechseln. Der Befehl dazu ist ganz rechts als Icon in der
Menüleiste abgelegt. Eine gute Übersicht ist unter
<http://rmarkdown.rstudio.com> abgelegt, [Cheatsheet
Markdown](https://raw.githubusercontent.com/rstudio/cheatsheets/main/rmarkdown.pdf).

#### YAML

Als YAML wird der [Header (Kopf) eines
Markdown-Dokuments](https://bookdown.org/yihui/rmarkdown/html-document.html)
bezeichnet, in dem die Formatierung und Ausgabe des Dokuments festgelegt
werden. Die meisten YAML-Konfigurationen sind bereits angelegt und
definieren den Autor und Titel des Dokuments. YAML wird dann relevant,
wenn mit dem Paket [knitr](https://yihui.org/knitr/) das
Markdown-Dokument in weitere Formate wie HTML, Word oder PDF exportiert
wird.

**Code, Layout und Inhalt**

Ein Grundprinzip von Markdown ist es, Inhalt, Layout und Code
voneinander zu trennen. Das bedeutet, dass der gesamte Inhalt als
einfacher Text zu lesen ist, egal von welchen Endgerät (im Gegensatz
etwa zu Textverarbeitungen wie MS Word oder Layout-Programmen). Damit
ist sichergestellt, dass sich die Inhalte weiterverwenden lassen.

Die **Auszeichnungsformate** für die Formatierung wie etwa Überschriften
oder Fettungen werden automatisch ausgelesen und entsprechend umgesetzt.
Teilweise lassen sich auch visuelle Editoren verwenden (z.B. Visual
Markdown Editor in RStudio). Diese "übersetzen" die Auszeichungen in
Echtzeit in die Darstellung und lassen so ein ähnliches Arbeiten wie in
Word.

```{r Markdown Auszeichungen, echo=FALSE, fig.height=6, fig.width=9}

# Überschriften

# Hauptüberschrift 1
## Kapitelüberschrift 1.1 
### Teilkapitel 1.1.1 

# Auszeichnungen
# *fett*
# **kursiv**

```

**Code-Chunks**

Code Chunks sind konfigurierbare und ausführbare "Code-Schnipsel". Damit
lässt sich Programmcode direkt in einem Dokument ausführen. Das hat
mehrere Vorteile.

1.  Der Wechsel zwischen Programmierumgebung und Dokument/Erläuterung
    entfällt.
2.  Der Datenbestand im Dokument ist immer aktuell.
3.  Veränderungen in den Daten werden auf das gesamte Dokument
    übertragen.
4.  Variablen bzw. deren Ergebnisse lassen sich direkt im Text
    einbetten.
5.  Das Dokument ist für Dritte reproduzierbar, sofern die Datenquelle
    in einem Online-Verzeichnis liegt und daher leicht austauschbar.

Jeder Code-Chunk benötigt a) einen eindeutigen Namen (keine
Sonderzeichen) und b) kann [individuell
eingestellt](https://yihui.org/knitr/options/) werden:

-   echo = FALSE: es wird kein Code ausgegeben, nur das Ergebnis
    angezeigt
-   message = TRUE: zeigt alle Meldungen an, FALSE verhindert das.
-   paged.print=TRUE: liefert den Output auf mehreren Seiten
-   fig.height=6, fig.width=9: Höhe und Breite der Visualisierung in
    inch.

**Grafiken einbetten**

Häufig visualisieren wir Daten. Diese lassen sich als Output direkt in
einem Code-Chunk generieren. Wenn nur eine Abbildung gezeigt werden soll
ist es hilfreich, den Codechunk auf Echo=FALSE zu stellen, damit nur die
Abbildung im Text angezeigt wird.

**Grundrechenarten**

```{r Grundrechenarten}

# Addition
1+2

# Substraktion
15-3

# Multiplikation
2*3

# Division
64/8

# Verknüpfung einzelner Befehle (Klammerregeln beachten)
(2+4) * (2) / 3
```

### Zuweisungen und Variablen

Prinzipiell können Variablen nicht nur eine natürliche Zahl, sondern
auch Text oder anderen Datentypen umfassen. Allerdings lassen sich
unterschiedliche Datentypen nicht miteinander verarbeiten, z.B. lässt
sich eine Zahl nicht durch einen Text teilen.

**Objekte** lassen sich durch den Zuweisungsbefehl \<- erstellen. Das
bedeutet, dass einem Objekt ein bestimmter Wert zugeordnet wird. Das
können natürliche Zahlen oder Texte sein. Objekte wiederum lassen sich
direkt aufrufen oder weiter mit Funktionen verarbeiten. Funktionen
funktionieren wie Verben, die einem Objekt sagen, was sie tun sollen.

**Verweise im Text**

Sind Objekte im Code definiert, lassen sich diese im Text direkt
referenzieren.

```{r Beispiel Markdown Referenzierung im Text}

# Wir erstellen ein Objekt mit der Bezeichnung age_anton, das in diesem Beispiel berechnet wird

anton <- 2001 # Geburtsjahr von Anton
age_anton <- 2021-anton # Alter von Anton 
age_anton
plus <- 25
age_anton_plus <- age_anton + plus
age_anton_plus

# Das Objekt age_anton lässt sich nun durch `r age_anton` direkt im Markdown-Text einbetten. Wichtig dafür sind die entsprechenden Zeichen, die "backticks" heißen. Wenn das Dokument entsprechend umgewandelt wird, z.B. als HTML, dann werden auch die Variablenwerte im Text entsprechend verändert.
```

Anton ist `r age_anton` Jahr alt.\
Anton wird in `r plus` Jahren `r age_anton_plus` Jahre alt sein.

Die Werte werden erst ersetzt, wenn das Dokument durch knitr in einem
anderen Format wie etwa HTML ausgegeben werden.

# Aufgaben

## Erstellen Sie einen kleinen Markdown Text

# 

## Objekte und Zuweisungen

Übersetzen Sie folgende Geschichte mit Zuweisungen in einen R Code:

1)  Welpe Wuff ist 3 Monat alt. Sein großer Bruder Waff ist 9 Monate
    alt. Wie alt sind Wuff und Waff zusammen?

```{r Uebung 1 Wuff und Waff}

```
